【裁判字號】    97,簡上,161
【裁判日期】    971212
【裁判案由】    竊盜
【裁判全文】
臺灣新竹地方法院刑事判決             97年度簡上字第161號
公  訴  人  臺灣新竹地方法院檢察署檢察官
上  訴  人
即  被  告  甲○○
                    號
                    號4樓
上列上訴人即被告因竊盜案件，不服本院新竹簡易庭97年度竹東
簡字第44號民國97年3 月31日第一審簡易判決（聲請簡易判決處
刑案號：臺灣新竹地方法院檢察署97年度速偵字第310 號），提
起上訴，本院管轄第二審之合議庭判決如下：
    主  文
上訴駁回。
    事  實
一、甲○○前曾於民國95年間因違反動產擔保交易法及偽造文書
    等案件，經臺灣臺北地方法院於95年12月12日以95年度訴字
    第1804號判處有期徒刑4 月及6 月，應執行有期徒刑9 月，
    於96年1 月8 日確定，嗣並經臺灣臺北地方法院於96年8 月
    30日以96年度聲減字第2503號裁定減刑確定，並於97年1 月
    25日執行完畢。
二、詎甲○○猶不知悔改，與楊煌輝（業經本院於97年3 月31日
    以97年度竹東簡字第44號判處有期徒刑6 月確定在案）基於
    共同意圖為自己不法所有之犯意聯絡及行為分擔，於97年2
    月10日17時30分許，進入新竹縣橫山鄉○○村○ 鄰○○街○
    段202 號「合泰礦石股份有限公司」廠區內，共同徒手竊取
    場內之廢鐵共計45公斤，得手後，將該廢鐵集合成堆，而已
    置入渠等實力支配之下，並欲運走變賣花用。旋因觸動警報
    系統，遭「合泰礦石股份有限公司」之水電工乙○○報警，
    因而為警當場查獲，並扣得廢鐵45公斤（業已發還）。
三、案經新竹縣政府警察局橫山分局報請臺灣新竹地方法院檢察
    署檢察官偵查後聲請簡易判決處刑。
    理  由
一、按被告以外之人於審判外之言詞或書面陳述，除法律另有規
    定者外，不得作為證據，刑事訴訟法第159 條第1 項固有明
    文規定；又被告以外之人於審判外之陳述，雖不符刑事訴訟
    法第159 條之1 至之4 之規定，惟經當事人於審判程序同意
    作為證據，法院審酌該言詞陳述或書面陳述作成時之情況，
    認為適當者，亦得為證據，復為同法第159 條之5 第1 項所
    明定。本案證人乙○○於警詢及偵訊、證人劉書宏於偵訊中
    之證述，業經被告同意援引作為證據，本院審酌後亦認為適
    當，故上揭證人於審判外之陳述，自得作為本案之證據。又
    按本案認定事實所引用之文書證據，並無證據證明係公務員
    違背法定程式所取得，亦無刑事訴訟法第159 條之4 之顯有
    不可信之情況與不得作為證據之情形，且亦經被告同意援引
    作為證據，自應認有證據能力，合先敘明。
二、訊據被告甲○○對於上揭時間，與同案被告楊煌輝前往位於
    上址之合泰礦石股份有限公司廠區內，共同徒手將場內之廢
    鐵集合成堆等情坦承不諱，惟矢口否認有何竊盜犯行，辯稱
    ：我是在不知情之情況下去的，我不知道那是有地主的，楊
    煌輝跟我說那邊是廢棄物，沒有人所有，所以我才過去，而
    且還沒有拿走，是未遂云云。經查：
（一）上揭事實業據證人即被害人公司員工乙○○於歷次警詢及
      本院調查時暨證人即警員劉書宏於本院調查時均證述綦詳
      （見97年度速偵字第310 號卷【以下簡稱第310 號偵卷】
      第40至42頁、本院97年度竹東簡字第44號卷第47、48頁）
      ，並有贓物認領保管單1 份、照片8 幀、現場簡圖4 份及
      新竹縣政府警察局橫山分局於97年3 月18日以竹縣橫警偵
      字第0978000611號函送之現場照片14幀等附卷足憑（見第
      310 號偵卷第43至47頁、本院97年度竹東簡字第44號卷第
      51至54、60至67頁），且為被告並不否認確有和同案被告
      楊煌輝於前揭時地將廢鐵集合成堆等情在卷，而同案被告
      楊煌輝亦因有為本件犯行，而經本院於97年3 月31日以97
      年度竹東簡字第44號判處有期徒刑6 月確定在案等情，亦
      有前述案號之刑事簡易判決及同案被告楊煌輝之臺灣高等
      法院被告前案紀錄表各1 份在卷足佐。
（二）被告雖以上揭情詞置辯，惟查案發地點所在之合泰礦石場
      一面面臨油羅溪，另一面有水溝，橫跨水溝之小路要進入
      上揭礦石場處有鐵絲網門，其旁尚有圍籬，再另一面是雜
      草區，而遭竊之廢鐵原本即係置放在廠區內，此外，後門
      處亦有設置警報系統等情，業據證人乙○○於本院調查時
      證述：我們廠區外面有圍著圍牆，有用鐵絲網，一邊靠河
      床，一邊靠山，靠山部分有用鐵絲網圍著，一面河床，山
      旁邊有河流等語，及證人劉書宏於本案調查時證稱：工廠
      後面小路有圍籬，圍籬外是排水溝，工廠有一面圍籬，廢
      鐵放在廠區內等語證述明確，且有上揭現場照片及現場簡
      圖附卷足參，而被告與同案被告楊煌輝自雜草區進入上述
      合泰礦石場之區域後，再走入場區內，即會經過有設置鐵
      絲網門及圍籬之處，則被告和同案被告楊煌輝在場區內行
      走並將廢鐵集合成堆時，自難諉為不知；況且，依前述照
      片中所示，該處有整理好並堆成一堆堆之土堆及石頭堆，
      並無垃圾或其他廢棄物棄置現場，是以廢鐵並非放置在已
      有垃圾或其他廢棄物且凌亂放置之處，從而客觀上之狀態
      均足以判斷此廢鐵為有人所有之物，然被告不惟在一開始
      未前往詢問此廢鐵是否為他人所有之物，又未詢問同案被
      告楊煌輝如何認定該廢鐵即為廢棄物，也未確認同案被告
      楊煌輝所言是否屬實，即擅自拿取廢鐵並集結成堆，自難
      謂其無不法所有之之意圖至明。是以被告此部分所辯，實
      為事後卸責之詞，無足採信。
（三）次查，證人乙○○於警詢時已證稱：我看見時，他們是站
      在廢鐵旁邊，廢鐵是被他們撿成一小堆、一小堆，共5 堆
      ，準備載運等語，及於本院調查時證述：我是在廠內工地
      廠區內有放置鐵堆的地方發現被告發現被告，他們是往鐵
      絲網跑，他們拿著整堆的鐵，價值新臺幣1 千多元，該鐵
      是放在我們廠區內，那是我工廠還要的等語明確，亦為同
      案被告楊煌輝於本院調查時供述：我想廢鐵撿起來應該可
      以賣錢，並將現場廢鐵堆置一堆一堆的等語綦詳，且為被
      告於本院審理時自承：是堆了3 、4 堆，是我們2 人合撿
      的，撿的那些東西，我們大概可以搬的走，可能用繩子綁
      著帶走，原本預估當天就可以用繩子綁著帶走等語在卷，
      顯見案發當時該廢鐵確已經被告及同案被告楊煌輝共同竊
      取得手，堆置成數堆，而已置於渠等實力支配之下，嗣係
      在被告和同案被告楊煌輝尚未將廢鐵全數自前揭合泰礦石
      場搬出之前為警查獲，足見被告與同案被告楊煌輝所為係
      屬確已竊取廢鐵得手至明。被告空言否認而辯稱：尚未竊
      取得手云云，亦屬圖卸之詞，無足採信。
（四）綜上所述，被告所為竊盜犯行足堪認定，本案事證已臻明
      確，應予依法論科。
三、核被告甲○○所為，係犯刑法第320 條第1 項之竊盜罪。被
    告就上揭犯行與同案被告楊煌輝之間，具有犯意聯絡及行為
    分擔，為共同正犯。又被告於上揭時地，確已和同案被告楊
    煌輝共同竊得前述廢鐵得手，置於其等實力支配之下等情，
    已如前述，是以原聲請意旨認本件尚未發生實際竊得財物之
    結果，尚有誤會，惟業經檢察官當庭更正此部分犯罪事實，
    附此敘明。又被告前曾於95年間因違反動產擔保交易法及偽
    造文書等案件，經臺灣臺北地方法院於95年12月12日以95年
    度訴字第1804號判處有期徒刑4 月及6 月，應執行有期徒刑
    9 月，於96年1 月8 日確定，嗣並經臺灣臺北地方法院於
    96年8 月30日以96年度聲減字第2503號裁定減刑確定，並於
    97年1 月25日執行完畢等情，有臺灣新竹地方法院檢察署刑
    案資料查註紀錄表及臺灣高等法院被告前案紀錄表各1 份在
    卷足按，被告於5 年以內故意再犯本件有期徒刑以上之罪，
    為累犯，應依刑法第47條第1 項規定加重其刑。
四、原判決認被告罪證明確，適用刑法第28條、第320 條第1 項
    、第47條第1 項、第41條第1 項前段，刑法施行法第1 條之
    1 等規定，量處被告有期徒刑6 月，如易科罰金，以新臺幣
    一千元折算一日，經核其認事用法均無不合。爰審酌被告正
    值壯年，不思以己力賺取財物，竟夥同同案被告楊煌輝竊取
    他人所有財物，惟尚未變賣即為警查獲、被害人所受損害幸
    非嚴重、被告犯罪手段、情節、生活狀況、智識程度及犯罪
    後一再辯解，態度難謂良好等一切情狀，認原判決量刑亦稱
    妥適，被告上訴猶矢口否認犯行，為無理由，應予駁回。
五、據上論斷，應依刑事訴訟法第455 條之1 第1 項、第3 項、
    第368 條，判決如主文。
本案經檢察官張嘉宏到庭執行職務。
中    華    民    國    97    年    12    月    12    日
                  刑事第一庭    審判長法  官  許翠玲
                                      法  官  楊數盈
                                      法  官  楊惠芬
以上正本證明與原本無異。
不得上訴。
中    華    民    國    97    年    12    月    12    日
                                      書記官  張懿中
附錄本案論罪科刑法條全文：
刑法第320 條：
意圖為自己或第三人不法之所有，而竊取他人之動產者，為竊盜
罪，處五年以下有期徒刑、拘役或五百元以下罰金。
意圖為自己或第三人不法之利益，而竊佔他人之不動產者，依前
項之規定處斷。
前二項之未遂犯罰之。


司法院資訊處製作；財團法人民間司法改革基金會備份。
